臺灣彰化地方法院刑事判決　　　　　　　100年度訴字第660號
公　訴　人　臺灣彰化地方法院檢察署檢察官
被　　　告　廖春發
上列被告因違反毒品危害防制條例案件，經檢察官提起公訴（
100年度毒偵字第691號），本院以簡式審判程序判決如下：
    主    文
廖春發施用第一級毒品，處有期徒刑玖月。
    犯罪事實
一、廖春發前於民國88年間因施用毒品案件，經依法院裁定送
    入觀察勒戒處所觀察勒戒，經評定認無繼續施用毒品傾向後
    ，於88年3月24日釋放，並由本院以88年度少調字第230號裁
    定不付審理確定。94年間因施用毒品案件，經依法院裁定
    送入觀察勒戒處所觀察勒戒，經評定認無繼續施用毒品傾向
    後，於94年10月12日釋放，並由臺灣彰化地方法院檢察署檢
    察官以94年度毒偵字第3211號為不起訴處分確定。96年間
    因施用毒品等案件，分別經臺灣高等法院臺中分院以96年度
    上訴字第1889號判決判處有期徒刑7月、7月，減為有期徒刑
    3月15日、3月15日，應執行有期徒刑6月確定；及經本院以
    96年度訴字第2195號判決判處有期徒刑8月，減為有期徒刑4
    月確定；及經本院以96年度訴字第2366號判決判處有期徒刑
    7月，減為有期徒刑3月15日確定；及經本院以96年度訴字第
    2596號判決判處有期徒刑8月確定，後並經本院以97年度聲
    字第479號裁定定應執行刑為有期徒刑1年9月確定。97年
    間因竊盜案件，經本院以97年度易字第100號判決判處有期
    徒刑2月、2月、2月、2月，應執行有期徒刑5月確定；另因
    施用毒品等案件，分別經本院以97年度訴字第397號判決判
    處有期徒刑8月、8月，應執行有期徒刑1年確定；及以97年
    度訴字第743號判決判處有期徒刑8月確定，後與前開案件並
    經本院以97年度聲字第479號裁定定應執行刑為有期徒刑1年
    10月確定，與前開應執行刑接續執行後，於99年10月8日假
    釋出監付保護管束，後因撤銷假釋，應執行殘刑5月18日。
    詎猶不知悔改，竟基於施用第一級毒品之犯意，於100年1月
    30日上午10時許，在其位於彰化縣溪州鄉○○路○段255號住
    處內，以將第一級毒品海洛因摻入香菸內點燃吸食之方式，
    施用第一級毒品海洛因1次，嗣於100年2月1日上午11時40分
    許，為警持臺灣彰化地方法院檢察署檢察官所核發之強制採
    尿許可書強制到案接受採尿送驗，經警採其尿液送驗結果，
    並呈海洛因代謝物嗎啡之陽性反應，而查悉上情。
二、案經彰化縣警察局北斗分局報告臺灣彰化地方法院檢察署檢
    察官偵查起訴。
    理    由
一、本件被告廖春發所犯係死刑、無期徒刑、最輕本刑為3年以
    上有期徒刑以外之罪，其於準備程序中就被訴事實為有罪之
    陳述，經告知被告簡式審判程序之旨，並聽取公訴人及被告
    之意見後，本院合議庭認為適宜而裁定由受命法官獨任進行
    簡式審判程序，合先敘明。
二、訊據被告廖春發對於上揭犯罪事實坦承不諱，且被告於上揭
    時地為警查獲後，經警採集其尿液送驗結果，確呈現海洛因
    代謝物嗎啡之陽性反應，此有詮昕科技股份有限公司出具之
    濫用藥物尿液檢驗報告、應受尿液採驗人尿液檢體採集送驗
    紀錄表、臺灣彰化地方法院檢察署檢察官強制到場許可書等
    件在卷可稽，足認被告自白與事實相符，堪可採信。又被告
    前於88年間因施用毒品案件，經依法院裁定送入觀察勒戒
    處所觀察勒戒，經評定認無繼續施用毒品傾向後，於88年3
    月24日釋放，並由本院以88年度少調字第230號裁定不付審
    理確定。94年間因施用毒品案件，經依法院裁定送入觀察
    勒戒處所觀察勒戒，經評定認無繼續施用毒品傾向後，於94
    年10月12日釋放，並由臺灣彰化地方法院檢察署檢察官以94
    年度毒偵字第3211號為不起訴處分確定。96年間因施用毒
    品等案件，分別經臺灣高等法院臺中分院以96年度上訴字第
    1889號判決判處有期徒刑7月、7月，減為有期徒刑3月15日
    、3月15日，應執行有期徒刑6月確定；及經本院以96年度訴
    字第2195號判決判處有期徒刑8月，減為有期徒刑4月確定；
    及經本院以96年度訴字第2366號判決判處有期徒刑7月，減
    為有期徒刑3月15日確定；及經本院以96年度訴字第2596號
    判決判處有期徒刑8月確定，後並經本院以97年度聲字第479
    號裁定定應執行刑為有期徒刑1年9月確定。97年間因竊盜
    案件，經本院以97年度易字第100號判決判處有期徒刑2月、
    2月、2月、2月，應執行有期徒刑5月確定；另因施用毒品等
    案件，分別經本院以97年度訴字第397號判決判處有期徒刑8
    月、8月，應執行有期徒刑1年確定；及以97年度訴字第743
    號判決判處有期徒刑8月確定，後與前開案件並經本院以97
    年度聲字第479號裁定定應執行刑為有期徒刑1年10月確定，
    與前開應執行刑接續執行後，於99年10月8日假釋出監付保
    護管束，後因撤銷假釋，應執行殘刑5月18日等節，有臺灣
    高等法院被告前案紀錄表1份在卷可憑。綜上所述，本案事
    證明確，被告犯行堪以認定。
三、按施用第一、二級毒品為犯罪行為，毒品危害防制條例第10
    條定有處罰明文。故施用第一、二級毒品者，依前揭規定本
    應科以刑罰。惟基於刑事政策，對合於一定條件之施用者，
    則依同條例第20條、第23條之規定，施以觀察、勒戒及強制
    戒治之保安處分。毒品危害防制條例於92年7月9日修正公布
    ，自93年1月9日施行，其中第20條、第23條將施用毒品之刑
    事處遇程序，區分為「初犯」及「5年內再犯」、「5年後再
    犯」。依其立法理由之說明：「初犯」，經觀察、勒戒或強
    制戒治後，應為不起訴處分或不付審理之裁定；經觀察、勒
    戒或強制戒治執行完畢釋放後，「5年內再犯」者，因其再
    犯率甚高，原實施之觀察、勒戒及強制戒治既已無法收其實
    效，爰依法追訴或裁定交付審理。至於經觀察、勒戒或強制
    戒治執行完畢釋放後，「5年後再犯」者，前所實施之觀察
    、勒戒或強制戒治已足以遮斷其施用毒品之毒癮，為期自新
    及協助其斷除毒癮，仍適用「初犯」規定，先經觀察、勒戒
    或強制戒治之程序。從而依修正後之規定，僅限於「初犯」
    及「5年後再犯」二種情形，始應先經觀察、勒戒或強制戒
    治程序。倘被告於5年內已再犯，經依法追訴處罰，縱其第3
    次（或第3次以上）再度施用毒品之時間，在初犯經觀察、
    勒戒或強制戒治執行完畢釋放5年以後，已不合於「5年後再
    犯」之規定，且因已於「5年內再犯」，顯見其再犯率甚高
    ，原實施觀察、勒戒或強制戒治，已無法收其實效，即應依
    該條例第10條處罰（最高法院95年度第7次刑事庭會議決議
    意旨參照）。查，被告於94年間因施用毒品案件，經依法院
    裁定送入觀察勒戒處所觀察勒戒，經評定認無繼續施用毒品
    傾向後，於94年10月12日釋放，5年內復因施用毒品等案件
    ，經臺灣高等法院臺中分院以96年度上訴字第1889號判決判
    處有期徒刑7月、7月，減為有期徒刑3月15日、3月15日，應
    執行有期徒刑6月確定，有臺灣高等法院被告前案紀錄表1份
    在卷可憑。依據上開說明，被告本案犯行自應予以論罪科罰
    ，併此敘明。
四、核被告所為，係犯毒品危害防制條例第10條第1項之施用第
    一級毒品罪。被告施用第一級毒品前持有第一級毒品之低度
    行為，應為其施用之高度行為所吸收，不另論罪。爰審酌被
    告前曾因施用毒品案件接受觀察勒戒處分，並曾因施用毒品
    案件，多次經法院判處罪刑確定，甫假釋出監受保護管束，
    竟無視於毒品對於自身健康之戕害及國家對於杜絕毒品犯罪
    之禁令，猶施用毒品不輟，再為本案犯行；被告吸毒係戕害
    自己身心之行為及被告犯罪後尚能坦承犯行之態度等一切情
    狀，量處如主文所示之刑。
據上論斷，應依刑事訴訟法第273條之1第1項、第299條第1項前
段，毒品危害防制條例第10條第1項，判決如主文。
本案經檢察官陳隆翔到庭執行職務。
中    華    民    國   100    年    6     月    17    日
                  刑事第五庭          法  官  蔡家瑜
以上正本證明與原本無異。
如不服本判決應於收受判決後10日內向本院提出上訴書狀，並應
敘述具體理由；其未敘述上訴理由者，應於上訴期間屆滿後20日
內向本院補提理由書（均須按他造當事人之人數附繕本）「切勿
逕送上級法院」。
中    華    民    國   100    年    6     月    17    日
                                       書記官  吳芳儀
附錄論罪科刑法條：
毒品危害防制條例第十條第一項：
施用第一級毒品者，處六個月以上五年以下有期徒刑。